【裁判字號】    92,交上訴,496
【裁判日期】    920610
【裁判案由】    公共危險等
【裁判全文】
臺灣高等法院臺南分院刑事判決            九十二年度交上訴字第四九六號    Ｇ
      上  訴  人
      即  被  告  甲  ○  ○
      選任辯護人  蔡  文  斌
右上訴人因公共危險等案件，不服臺灣嘉義地方法院九十一年度交訴字第八八號中華
民國九十二年四月九日第一審判決（起訴案號：臺灣嘉義地方法院檢察署九十一年度
偵字第七一三九號），提起上訴，本院判決如左：
      主      文
上訴駁回。
甲○○緩刑參年。
      事      實
一、甲○○於民國（下同）九十一年十月二十一日上午九時十五分許，駕駛車牌９Ｌ
    ─二四○七號自小客車，沿嘉義縣水上鄉寬士村二十之十四號巷內由北往南行駛
    ，途經該巷與二十之一號旁村道之交岔路口處，撞及由乙○○所駕駛沿村道由東
    向西行駛之機車，致乙○○人車倒地後，受有頭部、右肩部、左手腕、左膝部挫
    傷及左膝部擦傷等之傷害。詎甲○○駕駛動力交通工具肇事，致人受傷後，竟不
    為必要之救護措施，旋即駕車逃逸，嗣經警循線查獲。
二、案經乙○○訴由嘉義縣警察局水上分局報請臺灣嘉義地方法院檢察署檢察官偵查
    起訴。
      理      由
一、上訴人即被告甲○○固坦承於右揭時、地駕駛汽車撞傷乙○○之情，惟矢口否認
    有何肇事逃逸之犯行，辯稱：我不是故意逃逸，當時有停車下來看，看沒怎樣，
    才慢慢開走，趕去工作，而且被害人也認識，我才開走，我也沒有加速逃逸，事
    後我有自首云云。經查：右開時、地發生車禍肇事致告訴人乙○○受傷及肇事逃
    逸等事實，業據被告甲○○於警偵訊中自白不諱（見警卷第一頁反面、第二頁正
    反面），核與告訴人乙○○指訴之情節相符，並有道路交通事故調查報告表、嘉
    義榮民醫院診斷證明書一紙及照片六幀附卷可稽（見偵查卷第三頁、警卷第七至
    十一頁）。又查，本案發生之時間為早上九時許，且天候晴、光線為日間自然光
    線、無障礙物、視距良好，有道路交通事故調查表附卷可稽（見偵查卷第三頁）
    ，復依被告車輛損害照片觀之（見警卷第十一頁），本件車禍撞擊之形態為正面
    撞擊，以及被害人機車倒地之附近並無明顯障礙物（見警卷第九頁照片），因而
    ，被告先於警訊中供稱：我有看到乙○○倒地在我前面，我因緊張又趕著上班，
    所以沒有下車查看等語（見警卷第二頁反面），應與事實吻合，足堪採取。嗣於
    原審審理中改辯稱：我有停車左右看，我沒有看到被害人云云（見原審卷第十七
    頁），及告訴人於和解後於原審附合被告陳稱：被告有停下來看，後來再將車慢
    慢開走，應該沒有要加速離開之意思等語（見原審卷第十八頁），均顯係避重就
    輕之詞，不足採取。況肇事逃逸與否，與是否加速駛離無涉，因而，告訴人之陳
    述，尚不能資為有利被告之證據。末查，被告於警訊中自陳稱：於九十一年十月
    二十一日十三時許，在嘉義縣水上鄉寬士村二二鄰崎子頭二二之一五六住處為警
    查獲，才到同村二五號倉庫將上開小客車開到派出所等語（見警卷第三頁正面）
    ，顯見警察是案發後於告訴人報案後自動查緝到被告，並非被告於犯罪未被發覺
    前自動到派出所表示願接受裁判，被告辯稱其係自首乙節，不足採取。綜上所述
    ，是被告上開所辯，要係卸責之詞，不足採信。本件事證已臻明確，被告犯行足
    堪認定。
二、核被告肇事後致被害人乙○○受傷，卻未予救助反而駕車逃逸，其所為係犯刑法
    第一百八十五條之四之肇事逃逸罪。原審認被告之罪證明確，因予適用刑法第一
    百八十五條之四、第四十一條第一項前段，罰金罰鍰提高標準條例第二條等規定
    ，並審酌被告素行良好，且被告事後已與告訴人達成調解（見原審卷第二十頁）
    ，告訴人並當庭表示撤回告訴（見原審卷第十六頁），及其犯罪之手段、品行、
    智識程度、犯罪所生之危險或損害等一切情狀，量處被告有期徒刑六月，並諭知
    易科罰金以三百元折算一日之標準。本院經核原判決認事用法及量刑，俱無不合
    。被告上訴意旨空言否認犯罪，為無理由，應予駁回。
    查被告未曾受有期徒刑以上刑之宣告，有卷內前科表可查，經此偵審程序之教訓
    ，應知警惕諒無再犯之虞，且查被告自承肇事時車速為時速十公里（見偵查卷第
    七頁正面），既未超出速限四十公里，車速非快，而被害人所受之傷害非重，所
    犯情節尚輕，又事後達成和解，被害人已表示不予追究，參以被告陳稱剛退伍不
    久，無財力支付易科之罰金，家中極需其賺錢養家，並經辯護人表示因此義務為
    其辯護等情，本院認所宣告之刑，以暫不執行為適當，併諭知緩刑三年，以勵自
    新。
據上論斷，應依刑事訴訟法第三百六十八條，刑法第七十四條第一款，判決如主文。
本案經檢察官劉得鉦到庭執行職務。
中    華    民    國      九十二      年      六      月      十        日
      臺灣高等法院臺南分院刑事第五庭
                                      審判長法官  鄭    文    肅
                                            法官  黃    三    哲
                                            法官  王    浦    傑
右正本證明與原本無異。
如不服本判決，應於判決送達後十日內向本院提出上訴狀，其未敘述理由者並應於提
出上訴狀後十日內向本院補提理由書（應附繕本)。
                                      法院書記官  蔡    振    豐
中    華    民    國      九十二      年      六      月      十一      日
附錄法條：
刑法第一百八十五條之四：駕駛動力交通工具肇事，致人死傷而逃逸者，處六月以上
                        五年以下有期徒刑。


司法院資訊處製作；財團法人民間司法改革基金會備份。
